【裁判字號】    89,訴,1672
【裁判日期】    890816
【裁判案由】    毒品危害防制條例
【裁判全文】
臺灣高雄地方法院刑事判決                        八十九年度訴字第一六七二號
    公  訴  人  臺灣高雄地方法院檢察署檢察官
    被      告  甲○○
右列被告因違反毒品危害防制條例案件，經檢察官提起公訴（八十九年度偵字第三八
七四、四六三三號），本院判決如左：
    主  文
甲○○連續施用第一級毒品，累犯，處有期徒刑壹年。
扣案之第一級毒品海洛因貳包（驗前毛重零點柒公克）沒收銷毀之；注射針筒壹支、
塑膠鏟子貳支，均沒收。
    事  實
一、甲○○前於民國八十六年間因違反麻醉藥品管理條例案件（非法吸用毒品罪），
    經本院判處有期徒刑三月，如易科罰金以三百元折算一日，經上訴台灣高等法院
    高雄分院改判有期徒刑五月，如易科罰金以三百元折算一日確定，業於八十七年
    四月十八日執行完畢。詎其仍不知悔改，復於八十七年八月間，又因施用毒品案
    件，經台灣高雄地方法院檢察署檢察官聲請本院以八十七度毒聲字第九九二號裁
    定送觀察、勒戒後，認有繼續施用毒品之傾向，再聲請本院以八十七年毒聲字第
    一六七五號裁定令入強制戒治處所施以強制戒治，嗣因停止戒治交付保護管束期
    滿，業經台灣高雄地方法院檢察署檢察官於八十九年三月七日以八十九年度戒毒
    偵字第二九０號不起訴處分確定在案。詎其明知海洛因業經公告列為毒品防害防
    制條例第二條第二項之第一級毒品，均不得非法持有、施用，竟猶不知悔改，仍
    基於施用第一級毒品海洛因之概括犯意，自八十九年五月間起至同年六月二十九
    日止，連續在其坐落高雄縣大寮鄉○○路一三七號住處，將第一級毒品海洛因與
    水混合後，以針筒注射身體方式，非法施用第一級毒品海洛因多次。嗣於八十九
    年六月三十日為警於上開住處查獲，並扣得其所有之第一級毒品海洛因二包（驗
    前毛重０‧七公克），及供其施用毒品之器具注射針筒一支、塑膠鏟子二支。
二、案經高雄縣警察局鳳山分局移送臺灣高雄地方法院檢察署檢察官偵查起訴。
    理  由
一、右開事實，業經被告甲○○於警、偵訊及本院審理時坦承不諱，並有第一級毒品
    海洛因二包及供其施用毒品之器具注射針筒一支、塑膠鏟子二支扣案足資佐證，
    而被告為警於八十九年五月二日所採集之尿液，經送請高雄縣衛生局檢驗結果，
    確呈嗎啡陽性反應，亦有高雄縣衛生局八十九年五月十六日八九煙檢字第一三八
    四號檢驗成績書一紙附卷可稽，被告自白應與事實相符，堪以採信，其連續非法
    施用第一級毒品安非他命犯行，洵堪認定。又被告前曾因施用毒品案件，經台灣
    高雄地方法院檢察署檢察官聲請本院以八十七度毒聲字第九九二號裁定送觀察、
    勒戒後，認有繼續施用毒品之傾向，再聲請本院以八十七年毒聲字第一六七五號
    裁定令入強制戒治處所施以強制戒治，嗣因停止戒治交付保護管束期滿，業經台
    灣高雄地方法院檢察署檢察官於八十九年三月七日以八十九年度戒毒偵字第二九
    ０號不起訴處分確定在案等事實，有上開不起訴處分書、本院被告全國前案記錄
    表、臺灣高雄地方法院檢察署刑案資料查註記錄表各一份在卷可稽。是其於五年
    內再犯本件毒品危害防制條例第十條之罪，事證明確，應依法予以論科。
二、按毒品危害防制條例第十條規定，施用第一級、第二級毒品之罪者，檢察官應先
    將被告送勒戒處所觀察、勒戒，經觀察、勒戒後，認有繼續施用毒品傾向者，應
    由檢察官聲請法院裁定令入戒治處所施以強制戒治，強制戒治期滿並交付保護管
    束期滿，應由檢察官直接為不起訴之處分。依此為不起訴處分後，五年內再犯第
    十條施用第一級、第二級毒品之罪，則不適用前開不起訴處分之規定，而應依一
    般刑事訴訟程序予以起訴論罪科刑，此觀諸毒品危害防制條例第二十條第一項、
    第二項前段、第二十三條第一項、第二項之規定自明。被告前既已因施用毒品案
    件，經受觀察、勒戒、強制戒治期滿後，而獲不起訴處分確定在案，其於五年內
    再度施用毒品，依上開規定，即應予以論罪科刑。核被告所為，係犯毒品危害防
    制條例第十條第一項之施用第一級毒品罪，至被告施用第一級毒品時持有第一級
    毒品海洛因之低度行為應為施用第一級毒品之高度行為所吸收，不另論罪。又被
    告先後多次施用第一級毒品海洛因之行為，時間緊接，且反覆為之，所犯又係同
    一罪名之罪，顯係基於概括犯意為之，應依連續犯規定論以一罪，並加重其刑。
    再查，被告前於八十六年間因違反麻醉藥品管理條例案件（非法吸用毒品罪），
    經本院判處有期徒刑三月，如易科罰金以三百元折算一日，經上訴台灣高等法院
    高雄分院改判有期徒刑五月，如易科罰金以三百元折算一日確定，業於八十七年
    四月十八日執行完畢等事實，有台灣高等法院被告全國前案紀錄表及台灣高雄地
    方法院檢察署刑案資料查註紀錄表各一份在卷可稽，其受有期徒刑之執行完畢後
    五年內再犯本件有期徒刑以上之罪，為累犯，應依刑法第四十七條之規定加重其
    刑，並遞加其刑。爰審酌被告於毒品危害防制條例施行前即有施用毒品之不良素
    行，已如前述，其於毒品危害防制條例施行後，又因施用毒品案件經警查獲，並
    送觀察、勒戒及強制戒治後，為檢察官不起訴處分確定後，仍未能戒絕毒品，並
    隨即再犯，顯見戒毒意志不堅且無悔改之意，有失政府制定毒品危害防制條例之
    立法美意，本不宜寬貸，惟念其施用毒品乃自戕一己之身體健康，尚未害及他人
    ，且犯後已坦承犯行，態度良好等一切情狀，量處如主文所示之刑。至扣案之海
    洛英二包（驗前毛重０‧七公克），係屬毒品危害防制條例第二條第二項第一款
    所稱之第一級毒品，業據被告陳明在卷，爰依同條例第十八條第一項前段規定，
    ，併予宣告沒收銷燬之。另扣案之注射針筒一支、塑膠鏟子二支，係被告所有供
    其施打第一級毒品海洛因犯罪所用之物，亦業據其陳明在卷可按，爰併依刑法第
    三十八條第一項第二款規定宣告沒收。
據上論斷，應依刑事訴訟法第二百九十九條第一項前段，毒品危害防制條例第十條第
一項、第二十三條第二項、第十八條第一項前段，刑法第十一條、第五十六條、四十
七條、第三十八條第一項第二款，判決如主文。
中      華      民      國    八十九    年      八      月     十六     日
                                台灣高雄地方法院刑事庭
                                      法  官  陳淑卿
右正本證明與原本無異。
如不服本判決，應於判決送達後十日內，向本院提出上訴狀。
                                      書記官  陳朝宗
中      華      民      國    八十九    年      八      月     十六     日
附錄本案論罪科刑法條：
毒品危害防制條例第十條第一項：
  施用第一級毒品者，處六月以上五年以下有期徒刑。


司法院資訊處製作；財團法人民間司法改革基金會備份。
